【裁判字號】    95,訴,307
【裁判日期】    950815
【裁判案由】    損害賠償
【裁判全文】
臺灣雲林地方法院民事判決               95年度訴字第307號
原      告  乙○○
被      告  甲○○
上列當事人間請求損害賠償事件，本院於民國九十五年八月一日
言詞辯論終結，判決如下：
    主  文
被告應給付原告新台幣伍萬壹仟貳佰參拾元及自民國九十五年七
月十三日起至清償日止，按週年利率百分之五計算之利息。
原告其餘之訴駁回。
訴訟費用由被告負擔十分之一，餘由原告負擔。
本判決第一項原告勝訴部份，得假執行。
原告其餘假執行之聲請駁回。
    事實及理由
一、原告起訴主張：兩造原為夫妻關係，嗣於民國（下同）九十
    五年三月八日判決離婚。被告於婚姻關係存續中之九十四年
    七月二十六日上午七時左右，在雲林縣斗六市○○街一一八
    巷十五號住所，因向原告索款賭博花用遭拒，竟徒手毆打原
    告，致其受有右上臂瘀傷1.5x1.5 公分、左手背面瘀傷2x2
    公分、左小腿擦傷0.2x0.2 公分等傷害。原告因被告上開侵
    權行為，受有醫療費用之損失，並因上開傷害事故而使其受
    有精神上之傷害，被告應賠償相當之精神慰撫金。為此，爰
    依侵權行為法律規定提起本訴，並聲明：被告應給付原告
    新台幣（下同）五十萬一千二百三十元及自九十五年七月十
    三日起至清償日止，按週年利率百分之五計算之利息，願
    供擔保請准宣告假執行。
二、被告則辯稱：其確有毆打原告之行為，並願意賠償醫療費用
    之損失，惟原告請求之精神慰撫金實屬過高等語。並聲明：
    原告之訴及假執行之聲請均駁回。
三、原告主張之侵權行為事實已據其提出國立台灣大學醫學院附
    設醫院雲林分院診斷證明書、雲林縣警察局斗六分局處理家
    庭暴力與兒少保護案件調查紀錄表、台灣雲林地方法院檢察
    署檢察官聲請簡易判決處刑書為證，並為被告所不爭執，自
    屬真實。
四、按因故意或過失不法侵害他人之權利者，負損害賠償責任。
    不法侵害他人之身體或健康者，對於被害人因此增加生活上
    之需要時，應負損害賠償責任，又被害人雖非財產上之損害
    ，亦得請求賠償相當之金額，民法第一百八十四條第一項前
    段、第一百九十三條第一項及第一百九十五條第一項分別定
    有明文。本件原告故意不法侵害被告之身體，肇致原告身體
    受有上述之傷害，則原告請求被告應負賠償責任，即屬於法
    有據。茲就原告請求之賠償金額，逐項審酌如下：
（一）醫療費用部分：
      原告主張其支出醫療費用一千二百三十元，有醫療費用收
      據在卷為憑，亦為被告所不爭執，自應准許。
（二）慰撫金部分：
      按以人格權遭遇侵害，受有精神上之痛苦，而請求慰藉金
      之賠償，其核給之標準，須斟酌雙方之身分、資力與加害
      程度及其他各種情形核定相當之數額。本院審酌原告為四
      十五年四月八日生，國民中學畢業學歷，於兩造婚姻關係
      尚存續中即遭被告之侵害行為而受有前述之身體傷害，精
      神當受有痛苦。被告為三十九年八月一日生，國民小學畢
      業學歷，名下雖有不動產多筆（見卷宗第9 ～13頁所附之
      稅務電子閘門財產所得調件明細表），但同時積欠斗六市
      農會貸款一千三百餘萬元（見卷宗第24頁所附之貸款明細
      表），經濟狀況不佳及加害程度等一切情狀，認原告所請
      求之精神慰撫金以五萬元為適當，逾此部分不應准許。
（三）從而，原告請求被告給付五萬一千二百三十元及其法定遲
      延利息為有理由，逾此範圍之請求，則應駁回。
五、本判決原告勝訴部分之金額未逾五十萬元，依民事訴訟法第
    三百八十九條第一項第五款規定，應依職權宣告假執行。至
    於原告敗訴部分，其假執行之聲請，當失所附麗，應併予駁
    回。
六、據上論結，本件原告之訴為一部有理由，一部無理由，依民
    事訴訟法第七十九條、第三百八十九條第一項第五款，判決
    如主文。
中    華    民    國    95    年    8     月    15    日
                  民事第一庭    法  官  鍾貴堯
以上正本係照原本作成
如對本判決上訴，須於判決送達後廿日內向本院提出上訴狀
中    華    民    國    95    年    8     月    15    日
                                書記官  蔡嘉萍


司法院資訊處製作；財團法人民間司法改革基金會備份。
